th: ศิลปะและความบันเทิง > งานอดิเรกและศิลปะสร้างสรรค์ > ศิลปะและงานฝีมือ > เครื่องมือทำงานศิลปะและงานฝีมือ > เครื่องมือเส้นไหมและเส้นด้าย: เครื่องมือแปรงเส้นใย; เครื่องปั่นด้ายด้วยมือ; ที่สนเข็ม; ตัวนำเส้นด้ายและเส้นใย; แกนม้วนเส้นด้ายและเส้นใย; เครื่องม้วนเส้นด้าย เส้นใย และกระสวยด้าย; แปรงยึดเส้นด้าย; กระสวยเครื่องเย็บผ้า
zh-TW: 藝術/娛樂 > 嗜好和創作藝術 > 藝術品和手工藝品 > 美術/手工藝工具 > 針線工具: 纖維梳棉機; 手紡綞; 穿針器; 引線器; 線軸; 捲線機; 編織梳; 織梭
da: Kunst og underholdning > Hobby og håndarbejde > Håndarbejde og hobby > Værktøjer til håndarbejde og hobby > Værktøjer til tråd og garn: Fiberkort; Håndtene; Nåletrådere; Tråd og garn – guide; Tråd og garn – spoler; Tråd og garn – vikleapparat; Vævning – kamme; Vævning – skytter
fr: Arts et loisirs > Loisirs et arts créatifs > Loisirs créatifs > Outils pour loisirs créatifs > Outils pour fil et laine: Cardeuses et brosses à laine; Fuseaux; Enfile-aiguilles; Guides de fil et de laine; Bobines pour fil et laine; Enrouleurs de fil, bobinoirs et pelotonneuses; Battoirs à tapisserie; Navettes à tisser
tr: Sanat ve Eğlence > Hobiler ve Sanatsal Çalışmalar > Sanatlar ve El İşleri > Sanat ve El İşi Araçları > İplik ve Yün Araçları: Fiber Kartlar ve Fırçalar; İğler; İplik Geçiriciler; İplik ve Yün İpliği Kılavuzları; İplik ve Yün İpliği Makaraları; İplik, Yün İpliği ve Makara Sarma Aletleri; Dokuma Tokmakları; Dokuma Mekikleri
lt-LT: Menai ir pramogos > Hobiai ir menai > Menai ir amatai > Menų ir amatų įrankiai > Siūlų ir verpalų įrankiai: Pluošto šukos ir šepečiai; Rankiniai verpstukai; Siūlų vėrikliai; Siūlų ir verpalų kreiptuvai; Siūlų ir verpalų ritės; Siūlų, verpalų ir ričių suktuvai; Audimo muštuvai; Audimo šaudyklės
ko: 아트/엔터테인먼트 > 취미/예술 > 미술/공예 > 미술/공예 도구 > 수예 도구: 소모기/브러시; 핸드 스핀들; 실끼우개; 실 가이드; 실패; 실감개/밑실감개; 위빙 비터; 위빙 셔틀
zh-CN: 艺术与娱乐 > 爱好/艺术创作 > 手工艺品 > 手工艺工具 > 线/纱线工具: 纤维梳理器/纤维刷; 手动纺锤; 穿针器; 编织分线器/导纱器/带线器; 线轴/纱线轴; 绕线机; 打纬器; 织布梭
vi: Nghệ thuật và giải trí > Sở thích và nghệ thuật sáng tạo > Đồ thủ công mỹ nghệ > Dụng cụ thủ công mỹ nghệ > Dụng cụ đan móc: Bảng và bàn chải gỡ sợi; Trục quay tay; Dụng cụ xỏ chỉ; Dẫn chỉ và sợi; Ống cuộn sợi và chỉ; Máy quấn chỉ; Dụng cụ đập sợi; Thoi dệt
ja: 芸術・エンターテイメント > 趣味・コレクション > クラフト・アート > アート・クラフト用具 > 糸関連用具: ドラムカーダー; ハンドスピンドル; 糸通し; 糸道; 糸巻き; 糸巻き器; 織物用ビーター; 杼
ru: Искусство и развлечения > Хобби и творчество > Искусство и рукоделие > Инструменты для художественных работ и рукоделия > Инструменты для работы с нитями и пряжей: Чесальные инструменты; Веретена; Нитевдеватели; Нитенаправители; Катушки для ниток и пряжи; Моталки для ниток и пряжи; Ткацкие гребни; Ткацкие челноки
hr-HR: Umjetnost i zabava > Hobiji i kreativne umjetnosti > Umjetnost i rukotvorine > Alati za umjetnost i rukotvorine > Alati za konac i pređu: Grebenaljke i četke za vlakna; Ručna vretena; Uvlakači konca u iglu; Vodilice za konac i pređu; Svitci konca i pređe; Namotači za konac, pređu i špule; Bateri za tkanje; Čunci za tkanje
bg-BG: Изкуства и развлечения > Хобита и творчески изкуства > Изкуства и творчество > Творчески инструменти > Инструменти за конци и прежди: Карти за определяне на дебелината на преждата и четки; Ръчни вретена; Вдевачки за игли; Водачи за конци и прежда; Макари за конци и прежди; Машини за навиване на конци, прежди и калерчета; Гребен за набиване; Совалки за стан
pt-BR: Artes e entretenimento > Hobbies e artes > Arte e artesanato > Ferramentas para arte e artesanato > Ferramentas para linhas e fios: Cartões de fibra; Bilros; Passadores de linha; Guias de linha e fios; Carretéis de linha e fios; Bobinadores de linha e fios; Batedores de tecelagem; Lançadeiras
el: Τέχνες & Ψυχαγωγία > Χόμπι & Δημιουργικές Τέχνες > Τέχνες & Χειροτεχνίες > Εργαλεία τέχνης & χειροτεχνίας > Εργαλεία κλωστής & νήματος: Χτένες & βούρτσες ινών; Αδράχτια χειρός; Βελονοπεράστρες; Οδηγοί κλωστής και νήματος; Καρούλια κλωστής & νήματος; Κλωστές, νήματα και μπομπινουάρ; Χτυπητήρια υφαντικής; Ύφανση με σαΐτες
pl: Sztuka i rozrywka > Hobby i sztuki piękne > Sztuka i rękodzieło > Narzędzia dla artystów i rękodzielników > Narzędzia do nici i przędzy: Zgrzeblarki; Wrzeciona ręczne; Nawlekacze do nici; Prowadnice nici i przędzy; Szpulki do nici i przędzy; Nawijarki do nici i przędzy; Bidła; Czółenka tkackie
fi: Taide ja viihde > Harrastukset ja taiteet > Taide ja askartelu > Taide- ja askarteluvälineet > Langat ja ompelutarvikkeet: Karstat; Värttinät; Langanpujottimet; Langanohjaimet; Lankakerät; Langan, narun ja puolan kehruuvälineet; Kudekammat; Sukkulat
nb: Kunst og underholdning > Hobby og kreativitet > Kunst og håndverk > Verktøy til kunst og håndverk > Tråd- og garnverktøy: Fiberkort og børster; Håndspindler; Nåletråder; Tråd- og garnguider; Tråd- og garnspoler; Tråd-, garn- og nøstemaskiner; Vevslagere; Vevskytler
pt-PT: Artes e lazer > Passatempos e artes criativas > Artes e trabalhos manuais > Ferramentas para artes e trabalhos manuais > Ferramentas de linhas e fios: Cartões de fibra e escovas; Fusos de mão; Enfiadores de agulhas; Guias de linhas e fios; Bobinas de linhas e fios; Enroladores de bobina, linhas e fios; Batedores para teares; Lançadeiras de tear
hu: Művészet és szórakoztatás > Hobbik és kreatív művészet > Művészet és barkácsolás > Művészeti és kézműves eszközök > Cérna- és fonaleszközök: Szálkártolók és -kefék; Kézi orsók; Tűbefűzők; Cérna- és fonalvezetők; Cérna- és fonaltekercsek; Cérna-, fonal- és orsótekercselők; Szövőütők; Szövővetélők
sl-SI: Kultura in zabava > Hobiji in ustvarjalne umetnosti > Umetnost in ročna dela > Orodje za umetniško ustvarjanje in ročna dela > Orodja za niti in prejo: Mikalniki in krtače za mikanje; Ročna vretena; Vdevalci niti; Vodila za niti in prejo; Koluti za niti in prejo; Orodja za navijanje niti, preje in navojev za sukanec; Tolkači za tkanje; Tkalski čolnički
ro-RO: Artă și divertisment > Hobby-uri și artă > Artizanat > Instrumente folosite pentru artă/artizanat > Dispozitive pentru fire și ațe: Darace și perii; Fuse manuale; Liră de infilat ața în ac; Ghidaje pentru fire și ațe; Bobine de fire și ațe; Bobinatoare pentru mosoare de fire și ațe; Melițe pentru țesut; Suveici pentru țesut
it: Arte e svago > Hobby e arti creative > Artigianato e hobby > Strumenti per hobby e artigianato > Strumenti per filati: Cardalana; Fusi manuali; Infilatori; Guide per filati; Rocchetti per filati; Arcolai e dipanatori per filati; Casse battenti; Spolette per telaio
nl: Kunst en entertainment > Hobby's en creatieve vaardigheden > Handwerk en hobby's > Handwerk- en hobbygereedschap > Gereedschap voor draad en garen: Wolkammen en hekels; Handspinners; Draaddoorhalers; Draad- en garengeleiders; Draad- en garenspoelen; Draad- en garenwinders; Aanslagkammen; Weefschuiten- en schietspoelen
sk-SK: Umenie a zábava > Záľuby a tvorivé dielne > Výtvarná dielňa > Nástroje pre výtvarnú dielňu > Nástroje na nite a priadzu: Kefy na textil; Ručné vretená; Navliekačky ihiel; Vodidlá na prácu s niťou/priadzou; Cievky na nite a priadzu; Cievkové navíjačky nití a priadze; Tkáčske stroje; Tkáčsky člnok
sv: Konst och underhållning > Hobby och skapande > Hantverk och hobbyer > Hobbyverktyg > Tråd- och garnverktyg: Kardor; Handsländor; Nålpåträdare; Tråd- och garnledare; Tråd- och garnspolar; Tråd- och garnlindare; Vävskedar; Skyttlar
es: Arte y ocio > Hobbies y artes creativas > Manualidades > Herramientas para manualidades > Herramientas para hilar y tejer: Cepillos y cardas para fibras; Husos de mano; Enhebradores de agujas; Guías para hilo y lana; Carretes de hilo y lana; Bobinadoras de hilo y lana; Peine de tejer; Lanzadera para tejer
en: Arts & Entertainment > Hobbies & Creative Arts > Arts & Crafts > Art & Crafting Tools > Thread & Yarn Tools: Fiber Cards & Brushes; Hand Spindles; Needle Threaders; Thread & Yarn Guides; Thread & Yarn Spools; Thread, Yarn & Bobbin Winders; Weaving Beaters; Weaving Shuttles
de: Kunst & Unterhaltung > Hobby & Kunst > Kunsthandwerk & Hobby > Kunst- & Bastelwerkzeuge > Werkzeuge für die Faden- & Garnverarbeitung: Kardierer; Handspindeln; Nadeleinfädler; Faden- & Garnführer; Faden- & Garnspulen; Faden- & Garnwickler; Webschlagkämme; Webschützen
cs: Umění a zábava > Hobby, hudba a výtvarné umění > Řemesla a koníčky > Hobby pomůcky > Nástroje na nitě a příze: Česačky na vlnu; Ruční vřetena; Navlékače nití; Vodiče nití a příze; Špulky na nitě a přízi; Navíječe nití a příze; Tkalcovské hřebeny; Tkalcovské člunky